臺北高等行政法院判決
　　　　　　　　　　　　　　　　　　 93年度簡字第01022號
原　　　告　甲○○
被　　　告　臺北縣中和市公所
代　表　人　乙○○（市長）
訴訟代理人　丙○○
上列當事人間因廢棄物清理法事件，原告不服台北縣政府中華民
國93年6月18日北府訴決字第0930366360號訴願決定，提起行政
訴訟。本院判決如下：
　　主  文
訴願決定及原處分均撤銷。
訴訟費用由被告負擔。
　　事  實
一、事實概要：被告以原告於民國（下同）88年3月10日、15日
    在台北縣中和市○○路49號牆上及152號邊牆，違法張貼房
    屋出租廣告，經被告之環保稽查員拍照，並依行為時廢棄物
    清理法第12條第10款、同法第23條第3款規定，以88年4月19
    日北縣中字第8814610號、第0000000號處分書，各處新台幣
    2,400元之罰鍰，原告不服，提起訴願，台北縣政府認訴願
    逾期，決定不受理，遂向本院提起行政訴訟。
二、兩造聲明：
　(一)原告聲明：訴願決定及原處分均撤銷。
　(二)被告聲明：駁回原告之訴。
三、兩造之爭點：
  原告主張其自77年間即居住於台北市，且廣告紙上之電話0000
  0000亦非原告所使用，足證該廣告並非原告所張貼，又原告當
  時根本未收到處分書，不應認逾期提起訴願，是否可採？
　(一)原告主張：
    1.原告自77年12月22日居住台北市松山區○○○路○段36巷4
      弄10號7樓之2，電話：00000000，迄今未遷移有戶籍資料
      為憑，根本不可能至台北縣中和市張貼廣告，且廣告紙上
      電話：00000000，經中華電信雙和營運處93年6月3日函稱
      ：「該00000000電話係以原0000000電話，於78年3月15日
      由台北市○○街6巷6號4樓移機至台北縣中和市○○路324
      巷6弄6號2樓改號而來，並於88年5月13日經由龔漢生提出
      單方過戶在案。」。本件中華電信已證明系爭電話使用人
      並非原告，故張貼廣告並非原告所為。
    2.原告並未收到原處分書，因此無法在1個月內提起訴願，
      原告係於93年4月13日接獲台北光武郵局掛號始知存款遭
      執行罰鍰扣款，立即於93年4月22日提起訴願，訴願機關
      不能以逾法定期間不受理。
　(二)被告主張：
　　1.依台灣省政府衛生處69年12月1日69衛2字第64653號函示
      ：「任意張貼廣告如未於行為時發現，可依據廣告上所刊
      登之住址或電話處分或房屋電話所有人……」。被告依廣
      告物上聯絡電話向電信公司查詢得知該電話所有人為原告
      ，乃依法告發並無不當。
    2.原告於訴狀中聲明：「板橋執行處已扣押新台幣5,900元
      ，所訴不實。被告93年5月14日執行罰鍰2,215元及93年8
      月19日執行罰鍰2,755元合計4970元。」。本件原告逾期
      未繳罰鍰，被告於88年間檢陳郵政掛號送達郵件正本回執
      及相關卷證，移送台灣板橋地方法院（下稱板橋地院）聲
      請強制執行，原告無可供執行，被告於92年8月間以板橋
      地院核發債權憑證再移請法務部行政執行署板橋執行處執
      行在案。台北縣中和市於76年已公告全市全部轄區為指定
      清除地區，且被告為維持市容之整潔美觀，每日均耗費大
      量人力至中和市各地清除違規張貼之小廣告，本件處分係
      對其違反事實及行為而成立。
　　理  由
一、按「在指定清除地區內，嚴禁有左列行為：一、…十、張貼
    或噴漆廣告污染定著物。」「違反第12條各款規定者，處
    400 元以上1,500元以下罰，經通知限期改善，而仍未遵行
    者，按日連續處罰。」固為行為時廢棄物清理法第12條第10
    款及第23條第3款所明定。
二、本件被告以原告於88年3月10日、15日在台北縣中和市○○
    路49號牆上及152號邊牆，違法張貼房屋出租廣告，經被告
    環保稽查員拍照，並依行為時廢棄物清理法第12條第10 款
    、同法第23條第3款規定，以88年4月19日北縣中字第88146
    10號、第0000000號處分書，各處新台幣2,400元之罰鍰，原
    告不服，提起訴願，台北縣政府認訴願逾期，決定不受理，
    復起訴主張原告主張其自77年間即居住於台北市，且廣告紙
    上之電話00000000亦非原告所使用，足證該廣告並非原告所
    張貼，又原告當時根本未收到處分書，不應認逾期提起訴願
    ，詳如其起訴狀事實欄所載理由等語。
三、查本件被告88年4月19日北縣中字第8814610號、第0000000
    號處分書，係依系爭房屋出租廣告上電話號碼00000000向中
    華電信股份有限公司雙和營運處查詢提供之地址中和市○○
    路324巷6弄6號2樓予以送達，固非無據。惟按行政程序法第
    36條規定：「行政機關應依職權調查證據，不受當事人主張
    之拘束，對當事人有利及不利事項一律注意。」，本件原告
    主張系爭房屋出租廣告紙上電話號碼00000000及處分書寄送
    地址中和市○○路324巷6弄6號2樓，均與其無關等情，業據
    其提出戶籍謄本及中華電信股份有限公司雙和營運處93年6
    月3日雙服93字第A102號函等資料附卷為證，並有本院勘驗
    筆錄在卷可憑，復為被告訴訟代理人所不否認，則原告主張
    未收到被告系爭罰鍰處分書，自可採信。又系爭房屋出租廣
    告紙上電話號碼00000000既與原告無關，被告亦無積極證據
    資以證明該廣告紙條係原告所張貼，則被告以原告張貼上開
    廣告污染定著物，違反廢棄物清理法計處罰鍰新台幣4,800
    元，自屬可議，訴願決定，未予糾正，亦有疏略，原告起訴
    意旨，執以指摘，非無理由，自應由本院將訴願決定及原處
    分均予撤銷，由被告另為適法之處分，以資適法，並昭折服
    。
四、據上論結，本件原告之訴為有理由，依行政訴訟法第236條
    、第98條第3項前段，判決如主文。
中　　華　　民　　國　　94　　年　 　4　　月　 15  　 日
                    第  三  庭  法    官  黃本仁
上為正本係照原本作成。
本件以訴訟事件所涉及之法律見解具有原則性者為限，始得於本
判決送達後二十日內向本院提出上訴狀並表明上訴理由，如已於
本判決宣示後送達前提起上訴者，應於判決送達後二十日內補具
上訴理由（均按他造人數附繕本），且經最高行政法院許可後方
得上訴。
中　　華　　民　　國　　94　　年　 　4　　月　 18  　 日
            　　  　　　　  　　書 記 官  姚國華
